【裁判字號】    94,訴,1355
【裁判日期】    950309
【裁判案由】    搶奪
【裁判全文】
臺灣板橋地方法院刑事判決              94年度訴字第1355號
公  訴  人  臺灣板橋地方法院檢察署檢察官
被      告  丙○○
上列被告因搶奪案件，經檢察官提起公訴（九十四年度偵字第
九０七六號），本院判決如下：
    主  文
丙○○意圖為自己不法之所有，而搶奪他人之動產，處有期徒刑
捌月。
    事  實
一、丙○○意圖為自己不法之所有，於民國九十四年五月二十二
    日十一時許，在臺北縣板橋市○○○路一六０號接雲寺廣場
    前，趁乙○○在該廣場牌樓下化緣疏於防範之際，徒手搶奪
    置於乙○○面前桌上之功德箱一只（內有現金新臺幣四千二
    百元），其將該功德箱抱於胸前而得手後，即退後欲逃離現
    場，惟為廣場前民眾圍住並報警處理，經警據報趕抵現場處
    理，當場查扣該只功德箱（已發還乙○○保管），進而查悉
    上情。
二、案經臺北縣政府警察局板橋分局報請臺灣板橋地方法院檢察
    署檢察官偵查起訴。
    理  由
一、訊據被告雖矢口否認有何搶奪犯行，略辯稱：伊當日係到接
    雲寺幫忙當義工，因見乙○○化緣地點阻礙通行，且經溝通
    無效，才動手將其東西搬離，伊先後搬了好幾箱東西，不知
    最後一箱是功德箱，伊並無搶奪之意思云云。然查：上揭犯
    罪事實，業據證人乙○○於警詢及偵訊時指訴綦詳，復於本
    院審理時到庭具結證述明確，其前後所述大致相符，且與被
    告間素不相識，亦無仇恨糾紛，復已具結擔保所言屬實，諒
    無刻意設詞誣陷被告之理，並有贓物認領保管單、功德箱照
    片二張、臺灣板橋地方法院檢察署檢察官勘驗筆錄附卷可稽
    ，堪信其所言具有相當之證據力。被告雖辯稱：伊先後搬了
    好幾箱東西，不知最後一箱是功德箱云云，然查被告第一次
    是搬裝有錄音帶的箱子，第二次是搬裝有礦泉水之箱子，第
    三次才拿功德箱，前二箱是一般紙箱，而功德箱則有特別標
    明「整修寺院、隨喜功德」字樣等情，業據證人乙○○具結
    證述明確（本院審判筆錄第七頁），此亦為被告所不否認，
    足見功德箱與其他二箱在外觀上顯有不同，另以其所裝乘物
    品觀之，前二箱係裝有錄音帶、礦泉水之重物，而功德箱僅
    有新臺幣四千二百元之紙鈔，在重量上亦屬懸殊，加以功德
    箱係置於桌上，而另二箱係放在地上，其放置地點亦有不同
    ，從而被告辯稱其不知第三箱是功德箱，顯然有悖常理，並
    不可採。再查於被告搶得功德箱後，證人乙○○即上前抓住
    功德箱，此時被告並未立即放手，並與之拉扯，業據證人乙
    ○○具結證述明確（本院審判筆錄第七頁），亦為被告所不
    否認，其既明知該功德箱內有錢，仍以雙手將之拿起欲行逃
    離，顯有搶奪之主觀犯意無訛，故其辯稱並無搶奪之意云云
    ，亦不可信。本件事證明確，被告犯行堪以認定。
二、核被告丙○○所為，係犯刑法第三百二十五條第一項之搶奪
    罪。次查被告前於八十年間曾先後犯二次竊盜罪，經臺灣桃
    園地方法院以八十年度易字第一○六八號有期徒刑六月，如
    易罰金以三百折算一日確定，及本院以八十年度易第五七七
    五號判處有期徒刑七月確定，均已入監服刑執行完畢，有臺
    灣高等法院被告前案紀錄表附卷可稽，此於本案雖尚不構成
    累犯，惟仍得列入量刑之參考，復審酌其犯罪之動機目的、
    智識程度（高職畢業），徒手行搶之手段及所搶得財物之價
    值，及犯後態度等一切情狀，量處如主文所示之刑。
三、被告雖請求以測謊鑑定其是否曾為起訴書所載犯罪事實，惟
    經本院函請法務部調查局安排被告進行測謊鑑定後，該局函
    覆稱丙○○罹肺結核治療中，不合測謊條件，有該函文在卷
    可查（本院卷第二八頁）。被告雖又於本院審理時稱：伊已
    經服藥九個月，伊覺得可以接受測謊，但本案之客觀犯罪事
    實既均為被告所供認，而其主觀上是否有意圖為自己不法所
    有之搶奪犯意，復經本院斟酌全案卷證後認定並詳述其理由
    如前，因認其此項調查證據聲請之待證事實已臻明瞭而無再
    調查之必要，附此說明。
據上論結，應依刑事訴訟法第二百九十九條第一項前段，刑法第
三百二十五條第一項，罰金罰鍰提高標準條例第一條前段，判決
如主文。
本案經檢察官甲○○、張慶林到庭執行職務。
中    華    民    國    95    年    3     月    9     日
                  刑事第八庭  審判長法?官  潘  翠  雪
                                    法?官  王  士  珮
                                  ?法  官  楊  明  佳
上列正本證明與原本無異。
如不服本判決，應於判決送達後十日內向本院提出上訴狀 (應附
繕本)， 上訴於臺灣高等法院。
                                    書記官  黃  炎  煌
中    華    民    國    95    年    3     月    9     日
附錄法條：
刑法第三百二十五條
意圖為自己或第三人不法之所有，而搶奪他人之動產者，處六月
以上五年以下有期徒刑。
因而致人於死者，處無期徒刑或七年以上有期徒刑，致重傷者，
處三年以上十年以下有期徒刑。
第一項之未遂犯罰之。


司法院資訊處製作；財團法人民間司法改革基金會備份。
